【裁判字號】    90,毒抗,473
【裁判日期】    900621
【裁判案由】    毒品危害防制條例
【裁判全文】
臺灣高等法院刑事裁定                              九十年度毒抗字第四七三號
    抗  告  人
    即  被  告  甲○○
右抗告人因違反毒品危害防制條例案件，不服臺灣士林地方法院中華民國九十年五月
十四日第一審裁定（九十年度毒聲字第六七三號），提起抗告，本院裁定如左：
    主  文
抗告駁回。
    理  由
一、本件原聲請意旨略以：被告甲○○前因施用第二級毒品安非他命，經觀察、勒戒
    後，認無繼續施用毒品傾向，經台灣士林地方法院檢察署檢察官於民國（下同）
    八十九年十月三十一日以八十九年度毒偵字第二三八四號為不起訴處分確定。詎
    被告復於八十九年十一月二十八日上午十一時三十五分許採尿前之四日內某時，
    在不詳地點，施用第二級毒品安非他命，為警於同年十一月二十八日上午十時三
    十五分許，在台北市大安區○○○路○段三○三號前查獲，經將被告尿液送驗後
    ，呈安非他命陽性反應，有台北市立療養院煙毒尿液檢驗報告書、行政院國軍退
    除役官兵輔導委員會台北榮民總醫院臨床毒物科檢驗報告各一份在卷可稽，顯見
    被告於採尿前四日內之某時，確有非法施用安非他命之犯行。因被告前曾因施用
    毒品案件經送觀察、勒戒，以繼續施用毒品傾向，由台灣士林地方法院檢察署檢
    察官為不起訴處分等情，復有被告前案資料查註紀錄表、電腦調取之該不起訴處
    分書各一份附卷可參。其於五年內再犯毒品危害防制條例第十條第二項之施用第
    二級毒品罪，爰依法聲請裁定將被告送勒戒處所觀察、勒戒等語。
二、原法院以經核全案卷證，認檢察官之聲請並無不合，應予准許，爰依毒品危害防
    制條例第二十條第一項及觀察勒戒處分執行條例第三條第一項、第二項規定，裁
    定被告甲○○應送勒戒處所觀察、勒戒。
三、本院審核相關文件，認原裁定並無不當。抗告意旨略以：伊前犯施用第二級毒品
    ，經裁定送觀察、勒戒後，並未再施用毒品，八十九年十一月二十八日當日，因
    從事駕駛工作關係，為提振精神乃飲用維士比飲料，詎遭警查獲，經警採集尿液
    送驗竟呈陽性反應，實感驚愕，懷疑警方所送驗尿液非伊交付，為此請求重新比
    對，並調查是否遭調包云云。經查，抗告人是否飲用維士比飲料，並無實據以明
    其說；而服用維士比飲料，是否足以導致檢驗呈安非他命陽性反應，亦無學理、
    實務之依據；再送驗之尿液檢體，係由抗告人親自尿入、封瓶，並簽名、按捺指
    印，承辦警員與抗告人夙無怨隙，殊無調包偽造以誣陷抗告人之理。至於抗告人
    請求重新比對，因台北市立療養院及榮民總醫院已先後檢驗，該兩家醫院就煙毒
    尿液之檢驗，素有經驗，驗斷結果應無疑義，實無再行重新比對之必要。抗告人
    執前詞抗告，為無理由，應予駁回。
四、據上論斷，應依刑事訴訟法第四百十二條裁定如主文。
中      華      民      國     九十     年    六      月     二十一     日
                            臺灣高等法院刑事第五庭
                                審判長法  官  曾  德  水
                                      法  官  林  立  華
                                      法  官  楊  貴  雄
右正本證明與原本無異。
不得抗告。
                                      書記官  林  淑  貞
中      華      民      國     九十     年    六      月     二十七     日


司法院資訊處製作；財團法人民間司法改革基金會備份。
